臺灣彰化地方法院刑事判決　　　　　　　　　　　　　九十三年度易字第二二一號
　　公　訴　人　臺灣彰化地方法院檢察署檢察官
　　被　　　告　乙○○
右列被告因違反家庭暴力防治法之違反保護令等案件，經檢察官聲請簡易判決處刑（
九十二年度偵字第六七四三、六四九五、六五三一號），本院改依通常程序審理，判
決如左：
    主      文
乙○○傷害人之身體，處有期徒刑肆月，如易科罰金，以佰元折算壹日；又連續違
反保護令，處有期徒刑陸月，如易科罰金，以佰元折算壹日，扣案之鐵管壹支沒收
；主刑部分應執行有期徒刑玖月，如易科罰金，以佰元折算壹日。
    事      實
一、乙○○係丙○之小叔，屬二親等旁系姻親，渠等二人具有家庭暴力防治法第三條
    第四款所定之家庭成員關係。緣乙○○曾因細故與丙○發生爭執，乃懷恨在心，
    竟對於丙○為下列侵害行為：（一）乙○○先基於普通傷害之故意，於民國九十
    二年七月八日下午五時許，在丙○位於彰化縣二林鎮○○里○○路一三七號之住
    處內，徒手毆打丙○，致使丙○受有左大腿挫傷、右胸挫傷、右手挫傷等傷害。
    （二）乙○○又另基於恐嚇危害安全之概括犯意，先於九十二年八月十三日上午
    六時許，至丙○上址住處，對丙○恫稱：欲以三輪車將其撞死等語，丙○聽聞乙
    ○○上開加害生命、身體之言詞後，即因而心生畏懼，致生危害於丙○之安全。
    丙○為尋求自身安全之保障，旋於同日向本院聲請核發暫時保護令，經本院依家
    庭暴力防治法第十三條第二項之規定，於同日以九十二年度緊暫家護字第七號民
    事暫時保護令裁定乙○○不得直接或間接對丙○實施身體或精神上不法之侵害行
    為、不得直接或間接騷擾丙○、應最少遠離丙○上址住處八十公尺等保護措施，
    乙○○並於同日晚間八時二十七分收受上開暫時保護令。（三）詎乙○○復基於
    違反保護令之概括犯意，並承續前揭恐嚇危害安全之概括犯意，於九十二年八月
    十六日下午五時許，持其所有之鐵管一支，進入距離丙○上址住處約二十公尺之
    處，並揮搖手中鐵管，向丙○恫稱：「要給妳死！」等加害生命、身體之言詞，
    致令丙○心生畏懼而危害於安全，且違反上開保護令之保護措施。（四）乙○○
    再承續前揭違反保護令之概括犯意，於九十二年八月十九日上午十時許，又擅自
    進入距離丙○上址住處約三十三點五公尺之處，而違反上開保護令之保護措施。
    嗣經丙○先後於九十二年七月三十日、八月十三日、八月十六日、八月十九日報
    警處理，始為警查悉上情，並經警於九十二年八月十六日下午五時五分許，在丙
    ○上址住處前約二十公尺處，當場扣得乙○○所有供前揭恐嚇及違反保護令犯罪
    使用之鐵管一支。
二、案經丙○訴由彰化縣警察局二林分局報請臺灣彰化地方法院檢察署檢察官偵查後
    ，聲請簡易判決處刑，由本院改依通常程序審理。
    理      由
一、訊據被告乙○○對於右揭收受本院核發之暫時保護令等情固坦承不諱，惟矢口否
    認有何傷害、恐嚇及違反保護令犯行，辯稱：伊並未於九十二年七月八日、八月
    十三日前往告訴人丙○住處，而同年八月十六日伊手持鐵管係要至菜園裡插籬笆
    ，並沒有揮舞鐵管作勢恐嚇告訴人，至於同年八月十九日伊係在花生田遇到告訴
    人，亦無違反保護令之情形云云。然查：右揭事實，業據告訴人丙○指訴綦詳，
    ，核與證人即告訴人之子洪良於警詢及偵查中證述被告於九十二年七月八日傷害
    告訴人，及其於本院九十二年度家護字第三八六號聲請事件訊問時證稱被告於九
    十二年八月十三日出言恐嚇告訴人等情相符，並有財團法人彰化基督教醫院二林
    分院診斷書一份、照片六張附卷可稽，及鐵管一支扣案為憑。而告訴人向本院聲
    請核發之九十二年度緊暫家護字第七號民事暫時保護令，裁定被告不得直接或間
    接對告訴人實施身體或精神上不法之侵害行為、不得直接或間接騷擾告訴人、應
    最少遠離告訴人上址住處八十公尺等保護措施，已於九十二年八月十三日晚間八
    時二十七分由被告親自收受，嗣經本院於九十二年九月二十二日以九十二年度家
    護字第三八六號民事通常保護令，裁定施予相同之保護措施，亦有上開暫時保護
    令、通常保護令、送達證書各一份在卷足參。另被告於九十二年九月十六日偵訊
    時供承：伊手執鐵管係要用以格擋告訴人之子所持工具等語，且由卷附照片觀之
    ，被告係將三輪車停放於告訴人住處前方道路上，自己赤膊站立於三輪車上，左
    手緊握鐵管頂靠於地，右手握拳作勢威嚇，均與其前揭所辯係要拿鐵管插圍籬云
    云毫無關涉。況被告先後二次進入距離告訴人住處二十公尺及三十三點五公尺處
    等情，亦經證人即到場處理之警員洪昭純、蕭明寬於偵查中證述明確，其有違反
    前揭暫時保護令所定應最少遠離告訴人上址住處八十公尺之保護措施，至為明灼
    。又被告雖聲請本院傳喚證人甲○○，惟證人甲○○到庭證稱：僅見到九十二年
    七月八日下午二時許被告與告訴人之子在伊住處發生口角追逐等語，並非於前揭
    事實（一）之犯罪時地見聞案發經過，自難資為有利被告認定之依憑。綜上所陳
    ，被告空言否認前揭犯行，並無所據，自難為採。本案事證已臻明確，被告犯行
    至堪認定。
二、按被告乙○○為告訴人之小叔，雙方具有家庭暴力防治法第三條第四款之家庭成
    員關係，被告徒手毆傷告訴人並出言對其恐嚇，復違反法院保護令關於禁止對被
    害人為精神上之不法侵害及直接騷擾行為，並應至少遠離告訴人住居所一定距離
    之裁定，所為係犯刑法第二百七十七條第一項之普通傷害罪，同法第三百零五條
    之恐嚇危害安全罪，均屬家庭暴力防治法第二條第二項之家庭暴力罪，及家庭暴
    力防治法第五十條第一、二、四款之違反保護令罪。被告各次行為雖同時違反法
    院裁定之數款禁止義務，因上開規定保護目的均在於使告訴人身體、精神免於遭
    受侵害，被告所侵害之法益應為相同，僅應將其違犯情形逐一列舉，而無再論以
    想像競合犯或予數罪併罰之可言，併此敘明。又被告先後二次恐嚇危害安全及違
    反保護令犯行，皆時間緊接，方法近似，各觸犯構成要件相同之罪名，顯係各基
    於概括犯意反覆為之，均應依連續犯之規定論以一罪，並皆依法加重其刑。又被
    告係以一行為觸犯恐嚇危害安全罪及違反保護令罪（見前述九十二年八月十六日
    犯罪事實），為想像競合犯，應從較重之違反保護令罪論處。至其所犯普通傷害
    罪及違反保護令罪間，犯意各別，行為互殊，應予分論併罰。又被告於九十二年
    八月十三日出言恐嚇告訴人部分，固未經檢察官詳述於起訴犯罪事實內，然此部
    分既經告訴人及證人洪良於本院九十二年度家護字第三八六號聲請事件中陳述甚
    詳，且與業經記明起訴事實之九十二年八月十六日恐嚇犯行有連續犯之裁判上一
    罪關係，應為起訴效力所及，基於審判不可分原則，本院自應併予審理，附此敘
    明。爰審酌被告先前曾因傷害案件經本院判處徒刑（於前述行為時尚未執畢），
    竟未能記取教訓，猶一再加諸武力於他人之身體，造成告訴人所受傷勢非輕，被
    告主觀惡性已值非議；況其既已收受保護令於先，理應對於自己行為知所收斂，
    竟置法院所為上揭裁定於不顧，率然恐嚇告訴人而為精神上之侵害，破壞家庭成
    員間應有之互信尊重，所為顯不足取；並參以被告犯罪動機、手段、所生危害、
    犯罪後否認犯行之態度、智識程度等一切情狀，分別量處如主文所示之刑，併諭
    知易科罰金之折算標準，復定其應執行之刑，以示懲儆。扣案之鐵管一支，係被
    告持以恐嚇告訴人及違反保護令所用之犯罪工具，且屬被告所有，業據其供承在
    卷，應依刑法第三十八條第一項第二款之規定，宣告沒收。
三、公訴意旨另以：被告乙○○另於九十二年七月三十日十二時許，在告訴人丙○上
    址住處，對其恐嚇稱：臭ＧＹ，妳一出來，我就要妳死等語；又於九十二年八月
    十九日，持一把農用刀械，在告訴人住處前一公里之花生田內，向告訴人恫稱：
    要以農用刀械相捅等語，因認被告就此部分另涉有刑法第三百零五條之恐嚇危害
    安全罪，及家庭暴力防治法第五十條之違反保護令罪等語。惟按犯罪事實應依證
    據認定之，無證據不得認定犯罪事實，刑事訴訟法第一百五十四條第二項定有明
    文；又告訴人之告訴，係以使被告受刑事訴追為目的，是其陳述是否與事實相符
    ，仍應調查其他證據以資審認，最高法院五十二年台上字第一三００號判例要旨
    可資參照。訊據被告業已堅決否認有何前揭犯行，且此部分除告訴人所為不利被
    告之指訴外，別無其他補強證據足資證明；況員警於九十二年八月十九日查獲被
    告之際，亦未搜獲任何農用刀械，亦難證明告訴人所言屬實。本院自不得徒憑告
    訴人上開以使被告受刑事訴追為目的之片面指訴，遽認被告涉犯恐嚇危害安全罪
    及違反保護令罪。此外，復查無其他積極證據足認被告確有公訴人所指之此部分
    犯行，不能證明其此部分之犯罪，惟因公訴人認此部分如成立犯罪，與前揭業經
    論罪科刑之恐嚇危害安全罪及違反保護令罪間有連續犯之裁判上一罪關係，爰不
    另為無罪之諭知。
據上論斷，應依刑事訴訟法第四百五十二條、第二百九十九條第一項前段、家庭暴力
防治法第二條第二項、第五十條第一款、第二款、第四款，刑法第十一條前段、第五
十六條、第二百七十七條第一項、第三百零五條、第五十五條、第四十一條第一項前
段、第二項、第五十一條第五款、第三十八條第一項第二款，罰金罰鍰提高標準條例
第一項前段、第二條，判決如主文。
本案經檢察官陳德芳到庭執行職務。
中    華    民    國    九十三      年      六      月      二十四      日
    臺灣彰化地方法院刑事第三庭
                                    審判長法官  李  進  清
                                    法      官  紀  佳  良
                                    法      官  高  文  崇
右正本證明與原本無異。
如不服本判決，應於判決送達後十日內向本院提出上訴狀( 須附繕本 )。
告訴人或被害人對於判決如有不服具備理由請求檢察官上訴者，其上訴期間之計算係
以檢察官收受判決正本之日期為準。
                                    法院書記官  謝  志  鑫
中    華    民    國    九十三      年      七      月        一        日
刑法第二百七十七條第一項：
傷害人之身體或健康者，處三年以下有期徒刑，拘役或一千元以下罰金。
刑法第三百零五條
以加害生命、身體、自由、名譽、財產之事恐嚇他人，致生危害於安全者，處二年以
下有期徒刑、拘役或三百元以下罰金。
家庭暴力防治法第五十條第一款、第二款、第四款：
違反法院第十三條、第十五條所為之下列裁定者，為本法所稱之違反保護令罪，處三
年以下有期徒刑、拘役或科或併科新臺幣十萬元下罰金：
一、禁止實施家庭暴力行為。
二、禁止直接或間接騷擾、接觸、通話或其他連絡行為。
四、遠離住居所、工作場所、學校或其他特定場所。
